【裁判字號】    89,判,1802
【裁判日期】    890602
【裁判案由】    營業稅
【裁判全文】
行  政  法  院  判  決                          八十九年度判字第一八○二號
    原      告  均宏交通事業有限公司
    代  表  人  甲○○
    被      告  高雄市稅捐稽徵處
右當事人間因營業稅事件，原告不服財政部中華民國八十八年五月二十八日台財訴第
000000000號再訴願決定，提起行政訴訟。本院判決如左︰
    主  文
原告之訴駁回。
    事  實
緣原告於民國八十六年十月十四日進貨，取得佑京實業股份有限公司開立之統一發票
一張，銷售額新台幣（下同）二、六九三、八一○元，營業稅一三四、六九○元，重
複申報扣抵銷項稅額，經被告於八十七年四月二十七日查獲，除核定補徵營業稅一三
四、六九○元（已於八十七年五月二日補報繳）外，並按所漏稅額科處一倍罰鍰計一
三四、六九○元。原告不服，申經復查結果，未准變更，提起訴願、再訴願，遞遭決
定駁回，遂提起行政訴訟。茲摘敘兩造訴辯意旨如次：
原告起訴意旨略謂︰原告係因作業疏忽，致重複申報扣抵銷售稅額，已隨即補繳營業
稅一三四、六九○元。惟被告仍按所漏稅額處以一倍罰鍰，似為過重，請依稅捐稽徵
法第四十八條之二規定，以情節輕微或漏稅額在一定金額以下者，得減輕或免予處罰
，從寬罰鍰等語。
被告答辯意旨略謂︰一、查原告於八十六年十月十四日進貨所取得之統一發票，銷
售額二、六九三、八一○元，進項稅額一三四、六九○元，重複申報扣抵銷項稅額，
致虛報進項稅額逃漏營業稅一三四、六九○元，案經被告所屬小港分處於八十七年四
月二十七日查獲，取有營業人進銷項憑證交查異常查核清單及原告承諾書等附可稽
，違章事實洵堪認定。二、次查原告重複申報進項稅額，雖非故意，亦有過失，仍應
依法處罰。依「稅務違章案件裁罰金額或倍數參考表」，營業人重複申報進項稅額或
漏未申報因進貨退出折讓而收回之稅額者，按所漏稅額處一倍罰鍰，故本案經核定裁
處一倍罰鍰一三四、六九○元，洵無違誤，其提起行政訴訟顯無理由，請依法予以駁
回，以維稅制等語。
    理  由
按「納稅義務人，有左列情形之一者，除追繳稅款外，按所漏稅額處一倍至十倍罰鍰
，並得停止其營業：．．．五、虛報進項稅額者。」為營業稅法第五十一條第五款所
明定。本件原告於八十六年十月十四日進貨，取得佑京實業股份有限公司開立之統一
發票一張，銷售額二、六九三、八一○元，營業稅一三四、六九○元，重複申報扣抵
銷項稅額，經被告於八十七年四月二十七日查獲，有營業人進銷項憑證交查異常查核
清單及原告於八十七年三月五日所出具之承諾書附卷足憑，違章事實至為明確，被告
乃核定補徵營業稅一三四、六九○元，並按所漏稅額科處一倍罰鍰計一三四、六九○
元。經核並無違誤，一再訴願決定遞予維持，亦無不合。原告起訴主張：本件係因作
業疏忽，致重複申報扣抵銷售稅額，已隨即補繳營業稅。惟被告仍按所漏稅額處以一
倍罰鍰，似為過重，請依稅捐稽徵法第四十八條之二規定，以情節輕微或漏稅額在一
定金額以下者，得減輕或免予處罰，從寬罰鍰等語。經查原告重複申報進項稅額，雖
非故意，亦有疏失，仍應依法處罰。又依稅捐稽徵法第四十八條之二第一項規定：「
依本法或稅法規定應處罰鍰之行為，其情節輕微，或漏稅在一定金額以下者，得減輕
或免予處罰。」本件原告之違章行為，核與財政部發布之「稅務違章案件減免處罰標
準」規定之減輕或免除要件不符，尚無上開減免處罰標準之適用。被告已按首揭法條
規定之法定最低倍數（一倍）予以處罰，即屬於法有據。原告訴稱本件處罰過重，請
求減輕或免予處罰云云，核無足採。其起訴論旨，難認為有理由，應予駁回。
據上論結，本件原告之訴為無理由，爰依行政訴訟法第二十六條後段，判決如主文。
中    華    民    國     八十九      年      六      月       二        日
                    行 政 法 院 第 五 庭
                                審 判 長 評  事      廖  政  雄
                                         評  事      趙  永  康
                                         評  事      沈  水  元
                                         評  事      林  清  祥
                                         評  事      姜  仁  脩
右  正  本  證  明  與  原  本  無  異
                                         法院書記官  葛  雅  慎
中    華    民    國     八十九      年      六      月       二        日


司法院資訊處製作；財團法人民間司法改革基金會備份。
